<div class="_3Fb9m">
  <h3 class="_1-7tO">When is the <em>Präteritum</em> used?</h3>
  <div>
    <p>The <em>Präteritum</em> (also called <em>Imperfekt</em>) is used to describe past events. Its use is mostly
      <strong>limited to formal writing and formal speech</strong>. In <strong>informal writing and speech</strong>, the
      <strong><em>Perfekt</em> (e.g. <em>Ich habe geschlafen</em>) tends to be preferred</strong>. Using the
      <em>Präteritum</em> in normal conversation may sound unnatural or pretentious.</p>
    <h4>Verbs mostly used in <em>Präteritum</em></h4>
    <p>The following verbs are normally not used in the <em>Perfekt</em>. Use <em>Präteritum</em> instead.</p>
    <table>
      <thead>
        <tr>
          <th>English</th>
          <th>Verb</th>
          <th>Präteritum</th>
        </tr>
      </thead>
      <tbody>
        <tr>
          <td>to be</td>
          <td>sein</td>
          <td>ich war</td>
        </tr>
        <tr>
          <td>to have</td>
          <td>haben</td>
          <td>ich hatte</td>
        </tr>
        <tr>
          <td>to know</td>
          <td>wissen</td>
          <td>ich wusste</td>
        </tr>
        <tr>
          <td>may</td>
          <td>dürfen</td>
          <td>ich durfte</td>
        </tr>
        <tr>
          <td>can</td>
          <td>können</td>
          <td>ich konnte</td>
        </tr>
        <tr>
          <td>must</td>
          <td>müssen</td>
          <td>ich musste</td>
        </tr>
        <tr>
          <td>shall</td>
          <td>sollen</td>
          <td>ich sollte</td>
        </tr>
        <tr>
          <td>want to</td>
          <td>wollen</td>
          <td>ich wollte</td>
        </tr>
      </tbody>
    </table>
    <h4><em>Möchten</em></h4>
    <p>The verb <em>möchten</em> (would like to/to want to), which is technically the subjunctive of <em>mögen</em>,
      does not have a preterite form. Instead, the preterite of <em>wollen</em> (to want [to]) is used.</p>
  </div>
  <h3 class="_1-7tO">How is the <em>Präteritum</em> formed?</h3>
  <div>
    <h4>Regular weak verbs</h4>
    <p>The <em>Präteritum</em> of <strong>regular weak verbs</strong> is formed by adding <em>-(e)te, -(e)test,
        -(e)ten,</em> or <em>-(e)tet</em> to the stem.</p>
    <p><em>sagen</em> (to say)</p>
    <table>
      <thead>
        <tr>
          <th>Present</th>
          <th>Präteritum</th>
        </tr>
      </thead>
      <tbody>
        <tr>
          <td><em>ich sage</em> (I say)</td>
          <td><em>ich sag<strong>te</strong></em> (I said)</td>
        </tr>
        <tr>
          <td><em>du sagst</em> (you say)</td>
          <td><em>du sag<strong>test</strong></em> (you said)</td>
        </tr>
        <tr>
          <td><em>er/sie/es sagt</em> (he/she/it says)</td>
          <td><em>er/sie/es sag<strong>te</strong></em> (he/she/it said)</td>
        </tr>
        <tr>
          <td><em>wir sagen</em> (we say)</td>
          <td><em>wir sag<strong>ten</strong></em> (we said)</td>
        </tr>
        <tr>
          <td><em>ihr sagt</em> (you say)</td>
          <td><em>ihr sag<strong>tet</strong></em> (you said)</td>
        </tr>
        <tr>
          <td><em>sie/Sie sagen</em> (they/you say)</td>
          <td><em>sie/Sie sag<strong>ten</strong></em> (they/you said)</td>
        </tr>
      </tbody>
    </table>
    <h4>Irregular weak verbs</h4>
    <p>Some weak verbs, although generally regular, have a slightly irregular verb stem in the <em>Präteritum</em>.
      These are mostly modal verbs. Be sure <strong>not to use the umlaut in the <em>Präteritum</em></strong> for these,
      as that will change it to the <em>Konjunktiv II</em> (subjunctive) mood.</p>
    <p>The endings will be the same as for other weak verbs.</p>
    <ul>
      <li>ha<strong>b</strong>en - ich ha<strong>t</strong>te, du hattest, …</li>
      <li>k<strong>ö</strong>nnen - ich k<strong>o</strong>nnte, du konntest, …</li>
      <li>m<strong>ü</strong>ssen - ich m<strong>u</strong>sste, du musstest, …</li>
      <li>d<strong>ü</strong>rfen - ich d<strong>u</strong>rfte, du durftest, …</li>
    </ul>
    <h4>Strong verbs</h4>
    <p>To form the <em>Präteritum</em> of <strong>strong verbs</strong>, you need to <strong>find the modified verb
        stem</strong> first. Google "German irregular verbs" to get a list.</p>
    <p>To this modified stem, you add the following endings:</p>
    <table>
      <thead>
        <tr>
          <th>Person</th>
          <th>Ending</th>
        </tr>
      </thead>
      <tbody>
        <tr>
          <td>ich</td>
          <td>-</td>
        </tr>
        <tr>
          <td>du</td>
          <td>-st</td>
        </tr>
        <tr>
          <td>er/sie/es</td>
          <td>-</td>
        </tr>
        <tr>
          <td>wir</td>
          <td>-en</td>
        </tr>
        <tr>
          <td>ihr</td>
          <td>-t</td>
        </tr>
        <tr>
          <td>sie/Sie</td>
          <td>-en</td>
        </tr>
      </tbody>
    </table>
    <p>Notice that these are the <strong>same endings as for the modal verbs in the present tense</strong>.
      <strong>First and third person are the same</strong> in singular and plural.</p>
    <p><em>finden</em> (to find)</p>
    <table>
      <thead>
        <tr>
          <th>Present</th>
          <th>Präteritum</th>
        </tr>
      </thead>
      <tbody>
        <tr>
          <td><em>ich finde</em> (I find)</td>
          <td><em>ich fand</em> (I found)</td>
        </tr>
        <tr>
          <td><em>du findest</em> (you find)</td>
          <td><em>du fand<strong>est</strong></em> (you found)</td>
        </tr>
        <tr>
          <td><em>er/sie/es findet</em> (he/she/it finds)</td>
          <td><em>er/sie/es fand</em> (he/she/it found)</td>
        </tr>
        <tr>
          <td><em>wir finden</em> (we find)</td>
          <td><em>wir fand<strong>en</strong></em> (we found)</td>
        </tr>
        <tr>
          <td><em>ihr findet</em> (you find)</td>
          <td><em>ihr fand<strong>et</strong></em> (you found)</td>
        </tr>
        <tr>
          <td><em>sie/Sie finden</em> (they/you find)</td>
          <td><em>sie/Sie fand<strong>en</strong></em> (they/you found)</td>
        </tr>
      </tbody>
    </table>
    <p><em>sein</em> (to be)</p>
    <table>
      <thead>
        <tr>
          <th>Present</th>
          <th>Präteritum</th>
        </tr>
      </thead>
      <tbody>
        <tr>
          <td><em>ich bin</em> (I am)</td>
          <td><em>ich war</em> (I was)</td>
        </tr>
        <tr>
          <td><em>du bist</em> (you are)</td>
          <td><em>du war<strong>st</strong></em> (you were)</td>
        </tr>
        <tr>
          <td><em>er/sie/es ist</em> (he/she/it is)</td>
          <td><em>er/sie/es war</em> (he/she/it was)</td>
        </tr>
        <tr>
          <td><em>wir sind</em> (we are)</td>
          <td><em>wir war<strong>en</strong></em> (we were)</td>
        </tr>
        <tr>
          <td><em>ihr seid</em> (you are)</td>
          <td><em>ihr war<strong>t</strong></em> (you were)</td>
        </tr>
        <tr>
          <td><em>sie/Sie sind</em> (they/you are)</td>
          <td><em>sie/Sie war<strong>en</strong></em> (they/you were)</td>
        </tr>
      </tbody>
    </table>
  </div>
</div>
